臺灣臺中地方法院刑事判決
111年度易字第1500號
公  訴  人  臺灣臺中地方檢察署檢察官
被      告  陳立侖


上列被告因詐欺案件，經檢察官提起公訴（110年度偵字第31406
號、111年度偵字第17802號），被告於準備程序中就被訴事實為
有罪之陳述，經告知簡式審判程序之旨，並聽取當事人之意見後
，本院合議庭裁定由受命法官獨任進行簡式審判程序，判決如下
：
    主      文
陳立侖犯詐欺取財罪，處有期徒刑肆月，如易科罰金，以新臺幣
壹仟元折算壹日，未扣案犯罪所得如起訴書附表一編號一至十三
「金額（新臺幣）」欄所示之金額均沒收，未扣案犯罪所得如起
訴書附表二所示「帳單金額」欄所示之價額追徵之；又犯詐欺取
財罪，處有期徒刑參月，如易科罰金，以新臺幣壹仟元折算壹日
，未扣案犯罪所得新臺幣壹拾伍萬陸仟元沒收。有期徒刑部分應
執行有期徒刑陸月，如易科罰金，以新臺幣壹仟元折算壹日；沒
收部分併執行之。
    事實及理由
一、本件犯罪事實及證據部分除應補充及更正如下外，其餘均引
    用檢察官起訴書內容之記載：
  ㈠附表一、編號2、3、4之「匯款時間」欄原分別記載「110年3
    月25日20時6分」、「110年3月29日20時31分」、「110年4
    月2日21時15分」，本院依被告陳立侖中華郵政股份有限公
    司帳號000-00000000000000號帳戶之客戶歷史交易清單（見
    臺灣臺中地方檢察署111年度偵字第31406號卷【下稱31406
    卷】第47至49頁），分別更正為「110年3月25日20時7分」
    、「110年3月29日20時32分」、「110年4月2日21時16分」
    。
  ㈡證據部分應補充「被告陳立侖於本院民國111年10月19日準備
    程序、簡式審判程序時之自白」（見本院卷第65、79頁）。
    　
二、論罪科刑：
　㈠核被告所為，均係犯刑法第339條第1項之詐欺取財罪。
　㈡①被告為達騙取告訴人財物之單一目的，先以有新臺幣（下同
    ）380,000元債權可收回為由，向告訴人借款及借用信用卡
    ，而詐得如附表一、二所示之金錢及刷卡所得之金飾等物，
    主觀上係基於單一之犯意，且詐欺對象只有一人，是以數個
    舉動接續進行，而侵害同一法益，在時間、空間上有密切關
    係，各行為之獨立性極為薄弱，依一般社會健全觀念，難以
    強行分開，在刑法評價上，以視為數個舉動之接續實行，合
    為包括之一行為予以評價，較為合理，屬接續犯，應以一罪
    論處。被告②另以涉及訴訟案件要請律師且又需繳納確定判
    決刑期易科罰金為由，向告訴人行使而詐得附表三所示款項
    ，與①之詐欺行為，犯意各別、行為互殊，應分論併罰。
　㈢被告前因竊盜案件，經本院以107年度簡字第1481號判處有期
    徒刑6月、緩刑3年確定，後緩刑經撤銷而入監執行，於109
    年4月6日徒刑執行完畢，有臺灣高等法院被告前案紀錄表在
    卷可稽（見本院卷第36至37頁），此經檢察官起訴書中載明
    被告上開構成累犯之事實，及請依刑法第47條第1項規定裁
    量是否加重其刑，並指出刑案資料查註紀錄表、執行指揮書
    電子檔案列印文書作為證明方法（見31406卷第235至238、2
    53頁），堪信為真實。查被告於受有期徒刑執行完畢後5年
    內，故意再犯本案有期徒刑以上之罪，為累犯，考量被告前
    案犯罪經徒刑執行完畢後，理應產生警惕作用，並能因此自
    我控管，不再觸犯有期徒刑以上之罪，然被告甫於前案執行
    完畢不久即故意再犯下本案，足見有其特別惡性，且前罪之
    徒刑執行無成效，其對於刑罰之反應力顯然薄弱，依司法院
    大法官釋字第775號解釋意旨，認有必要依刑法第47條第1項
    之規定加重其刑。
　㈣爰審酌被告不思循正當途徑獲取財物，而為本案犯行，實不
    可取，顯然欠缺尊重他人財產權之觀念，且迄今未能完全彌
    補告訴人所受損害；然其坦承犯行，犯後態度尚可；兼衡被
    告於本院審理時自述之智識程度、工作經驗、家庭生活經濟
    狀況，及本案之犯罪動機、手段、目的、犯罪所生之危害、
    所獲利益，與告訴人達成調解後，仍未依約履行等一切情狀
    ，就被告所犯各罪，分別量處如主文所示之刑，併均諭知易
    科罰金之折算標準；並審酌被告所犯2罪之犯罪態樣、時間
    間隔、侵犯法益，並考量各該罪合併後之不法內涵、罪責原
    則及合併刑罰所生之效果，自由裁量權之內部性界限等情，
    經整體評價後定其應執行之刑如主文所示，並諭知易科罰金
    之折算標準，以示懲儆。
三、沒收部分：
　㈠按犯罪所得，屬於犯罪行為人者，沒收之；沒收，於全部或
    一部不能沒收或不宜執行沒收時，追徵其價額，刑法第38條
    之1第1項前段、第3項定有明文。
  ㈡經查，被告固於偵查中與告訴人在本院臺中簡易庭達成調解
    ，有本院調解程序筆錄可稽（見31406卷第177至178頁），
    惟被告僅於調解成立前之110年7月12日償還4,000元，調解
    當日交付10,000元予告訴人外，迄未履行上開調解筆錄所載
    調解成立內容乙節，業據告訴人陳報在卷（見31406卷第179
    、233、239頁、臺中市政府警察局豐原分局中市警豐分偵字
    第1100064688號刑案偵查卷宗第85頁），並有上揭調解程序
    筆錄內容可稽，且為被告所不否認（見本院卷第70頁），即
    難認定犯罪所得已實際合法發還被害人，自仍應依法宣告沒
    收（詳下述），至倘被告於本院宣判後履行調解內容，乃事
    涉檢察官執行時是否扣抵犯罪所得，而無礙本院所為沒收犯
    罪所得之宣告，附此說明。
　㈢查被告取得如起訴書附表編號一、三所示之詐欺款項，扣除
    調解成立前已歸還告訴人之4,000元，及調解成立後已歸還
    之10,000元外（見本院卷第79頁簡式審判筆錄，扣除在起訴
    書附表三之犯罪所得中，計算式：170,000-4,000-10,000=1
    56,000元），其餘部分屬於犯罪所得且未扣案，應依刑法第
    38條之1第1項前段之規定宣告沒收。至於起訴書附表二部分
    ，被告之犯罪所得係金飾等物品，未經扣案，且無證據顯示
    上揭物品現仍然存在，而無從執行沒收該等財物，只能追徵
    之上開犯罪所得價額即如起訴書附表二「交易金額」欄所示
    之金額，爰依刑法第38條之1第1項前段、第3項規定諭知追
    徵其價額。
據上論斷，應依刑事訴訟法第273條之1第1項、第299條第1項前
段、第310條之2、第454條第2項，判決如主文。
本案經檢察官徐雪萍提起公訴，檢察官王宜璇到庭執行職務。
中　　華　　民　　國　　111 　年　　11　　月　　23　　日
                  刑事第十七庭      法  官  郭韶旻 
以上正本證明與原本無異。
如不服本判決應於收受送達後20日內向本院提出上訴書狀，並應
敘述具體理由；其未敘述上訴之理由者，應於上訴期間屆滿後20
日內向本院補提理由書（均須按他造當事人之人數附繕本）「切
勿逕送上級法院」。
告訴人或被害人如不服判決，應備理由具狀向檢察官請求上訴，
上訴期間之計算，以檢察官收受判決正本之日起算。
　　　                             　書記官 許采婕 
中　　華　　民　　國　　111 　年　　11　　月　　28　　日
附錄本案論罪科刑法條全文： 　
中華民國刑法第339條
意圖為自己或第三人不法之所有，以詐術使人將本人或第三人之
物交付者，處五年以下有期徒刑、拘役或科或併科五十萬元以下
罰金。
以前項方法得財產上不法之利益或使第三人得之者，亦同。
前二項之未遂犯罰之。